【裁判字號】    95,訴,10145
【裁判日期】    951031
【裁判案由】    返還信用卡消費貸款
【裁判全文】
臺灣臺北地方法院民事判決             95年度訴字第10145號
原      告  國泰世華商業銀行股份有限公司
法定代理人  甲○○
訴訟代理人  乙○○
被      告  丙○○
上列當事人間請求返還信用卡消費貸款事件，本院於民國95年10
月27日言詞辯論終結，判決如下：
    主      文
被告應給付原告新台幣伍拾陸萬柒仟玖佰肆拾貳元，及其中新台
幣伍拾萬仟壹佰捌拾元自民國九十五年九月十三日起至清償
日止，按年息百分之十九點七計算之利息。
訴訟費用由被告負擔。
    事實及理由
一、按當事人得以合意定第一審管轄法院。但以關於由一定法律
    關係而生之訴訟為限。前項合意，應以文書證之。民事訴訟
    法第24條定有明文。經查，本件被告住所雖不屬本院管轄範
    圍內，惟依兩造簽訂之信用卡約定條款第26條、信用卡簡易
    通信貸款申請書第13條約定，雙方合意以台灣台北地方法院
    為第一審管轄法院，是依上揭法條規定，本院自應有管轄權
    ，合先敘明。
二、原告主張：被告丙○○分別於民國90年8月6日及92年11月21
    日與原告成立信用卡使用契約，領用VISA及MASTER信用卡正
    卡各乙張 (卡號：0000000000000000、0000000000000000)
    ，依約被告就使用系爭信用卡所生之債務，負全部給付責任
    。被告於領用系爭信用卡後，即得向各特約商店記帳消費，
    並應於當期繳款截止日前向原告全部清償，或以循環信用方
    式繳付最低應繳金額，逾期清償者，除喪失期限利益外，應
    另行給付原告按年利率19.7%計算之利息。被告另於94年5月
    26日與原告成立簡易通信貸款契約，向原告貸款新台幣 (下
    同) 32 萬元，按年利率18.5%計算利息，約定分60期清償，
    依年金法按月計付本息，併入信用卡帳單中與信用卡消費帳
    款一同繳納。依約倘被告未於繳款期限前繳款或未繳足月付
    金時，原告得將未繳金額之本金部分，或經原告主張視為到
    期之本金部分，按信用卡循環利率 (年利率19.7%)計算利息
    ，被告延遲繳款而經原告主張暫停被告使用信用卡之權利時
    ，除喪失期間利益外，全部債務視同到期。詎被告至95 年9
    月12日止，帳款尚餘567,942 元未按期繳付 (含信用卡帳款
    金額為270,041元，簡易通信貸款帳款金額為297,901元，其
    中本金部分為533,180元)，迭經催討，被告仍未置理，乃起
    訴請求並聲明如主文所示。
三、被告自認上開信用卡使用、消費借貸之事實及尚未返還之帳
    款金額。經查，原告主張之事實，已據其提出信用卡申請書
    、信用卡約定條款、簡易通信貸款申請書、簡易通信貸款約
    定條款、債權明細查報表及帳單等影本為證，核屬相符，自
    堪信為真實。從而，原告依信用卡使用及消費借貸契約請求
    被告給付567,942 元及其中本金533,180元如主文第1項所示
    之利息，為有理由，應予准許。
四、訴訟費用負擔之依據：民事訴訟法第78條。
中    華    民    國    95    年    10    月    31    日
                     民事第三庭   法  官  詹駿鴻
以上正本係照原本作成
如對本判決上訴，須於判決送達後20日內向本院提出上訴狀
中    華    民    國    95    年    10    月    31    日
                                  書記官  官碧玲


司法院資訊處製作；財團法人民間司法改革基金會備份。
